Inventaris van de archieven van het Comité tot de Zaken van de Oost-Indische Handel en Bezittingen, 1796-1800
Nationaal Archief, Den Haag
- Nagekomen stukken., IV
  - Departement tot het Huishoudelijk Bestuur in Indië en de Kaap., B
    - Minuut-notulen van het Departement van Huishoudelijk Bestuur., 1796 maart 8 - 1800 mei 14.; 209-213; 5 banden.
      Oude nummering "no. 24 .... no. 28"
      Vgl. OIC 139a, b; 140a, b, c; "no. 19 .... no. 23"
      - 1796 maart 8 - 1796 december 30., 209
      - 1797 januari 4 - 1797 december 29., 210
      - 1798 januari 2 - 1798 december 28., 211
      - 1799 januari 1 - 1799 december 31., 212
      - 1800 januari 7 - 1800 mei 14., 213
    - Lijsten van ingekomen Indische missiven., 1795 - 1801.; 214; 1 katern.
      Met aantekeningen betreffende datum van ontvangst, beantwoording en aantekeningen betreffende niet-ontvangen brieven.
    - Punten van recriptie, voorgesteld op de Indische missiven., 1798 - 1799.; 215; [23 losse vellen] 1 omslag.
    - Extract van de naar Indië afgezonden missiven., 1796 - 1799.; 216; 1 stuk.
    - Pro memorie van C.H.C. Wegener aan het Departement, over reiskosten en continuatie van zijn ambt., 1796 november 30.; 217; 1 stuk.
  - Departement van Commercie en Equipage., C
    Zie ook inv.nrs. 153-162.
    - Advies van de advocaat A.J. Cuperus inzake het request van Teysset & Co., 1800 januari 28.; 218; 1 stuk in omslag.
  - Gecommitteerden tot de Retourschepen in Noorwegen., D
    Zie ook inv.nr. 189.
    - Quitantiën ontvangen bij gecommitteerden tot de retourschepen in Noorwegen., 1797 maart 28 - 1797 december 12.; 219; 1 omslag [17 stukken].
  - Gecommitteerden ten comptoire Zeeland., E
    Zie ook inv.nrs. 175-186.
    - Alphabetisch register op het copieboek van uitgaande missiven., 1796.; 220; 1 band.
    - Missiven en extract-resolutiën van het Comité te Amsterdam en zijn Departementen aan het kantoor Zeeland., 1799 december 23 - 1800 mei 18.; 221; 1 band.
      Zie verder toegang 2.01.27.02 [RAZ], inv.nr. 368
    - Requesten aan het kantoor Zeeland. Gedeeltelijk met bijlagen en met enige aantekeningen., 1796 mei 5 - 1798 januari 26.; 222; 1 pak [98 deels losse, deels aaneengeregen stukken].
    - Copie-missiven van het Bengaalse opperhoofd Cornelis van Citters aan de XVII., 1795 oktober 31.; 223; 1 stuk.
    - Memorie van de pakhuismeester Jacob de Rapper over het werkvolk in dienst bij het kantoor Zeeland, Departement van de Koopmanschappen., 1797 januari 17.; 224; 1 stuk.
    - Afschriften van processen-verbaal van aan het Comité overgeleverde boeken, bescheiden en verdere bezittingen van de Kamer Zeeland op 1796 februari 29; opgemaakt 1796 april 6 en 7, genummerd 1-7 en een lijst van de op 1796 februari 29 onbetaalde en vervallen intressen. Lijsten van de gelden en effecten, boeken en papieren berustende onder het Departement van Financiën van het kantoor Zeeland; lijst van onbetaalde en vervallen intressen; notitie van de boeken op het liquidatiecomptoir; staat van de wapenkamer en van het magazijn van militaire uitrusting., 225; 10 stukken.
    - Maandstaat van ontvangst en uitgaaf., 1796 juli.; 226; 1 stuk.
    - Lijst van door de ambtenaren bij het kantoor Zeeland gestelde borgtochten., 1798 december 31.; 227; 1 stuk.
  - Gecommitteerden tot de directe vaart en handel op China., F
    Zie ook inv.nr. 200.
    - Twee stukken:, 228
      - Missiven van de Supercarga's en Commmercieraad te Canton, aan gecommitteerden uit Heren XVII van de V.O.C. betreffende China., 1796 januari 6, 228A; stukken.
      - Brief van [de koopman] H.J. Bergman aan gecommitteerden uit Heren XVII van de VOC betr. China, met verzoek te mogen repatriëren, 1796 mei 15., 228B; 1 stuk.
  - Kantoor Hoorn., G
    Eertijds: Aanw. 1902 No. III, 62-68
    - Notitie van het gewicht van de naar Amsterdam verzonden nagelen., 1796 mei 25 - 1796 mei 31.; 229; 4 stukken.
    - Generale staten van het comptoire Hoorn, met bijlagen en stukken tot het opmaken gediend hebbende., 1797 februari 28 - 1799 december 31.; 230; 1 omslag [13 stukken].
    - Summiere staten van het Comité., 1796 februari 28 - 1799 december 31.; 231; 4 stukken.
    - Liquidatie tussen de verschillende comptoiren van het Comité., 1797 februari 28 - 1799 december 31.; 232; 4 stukken.
    - Ingekomen en copie-uitgaande stukken van de opperboekhouder van het comptoir., 1797 maart 30 - 1800 april 5.; 233; 1 omslag [14 stukken].
    - Staat met opgave van functies en namen van het personeel bij de kantoren Amsterdam, Zeeland, Delft, Rotterdam, Hoorn en Enkhuizen van het O.I.Comité, z.d.; 234; 1 stuk.
    - Lijst der transporten van de militairen en zeevarenden van de voormalige Kamer der O.I.C. te Hoorn., 1781 - 1793.; 235; 1 stuk [2 losse vellen].
  - Kantoor Enkhuizen., H
    Eertijds: Aanw. 1901 No. III, 69
    - Generale staten van het comptoir Enkhuizen. Met bijlagen., 1797 december 31 - 1799 december 31.; 236; 1 omslag [30 stukken].
  - Ingekomen stukken., I
    - Verslag van de Samarangse Marineschool. Gedrukt., 1793 december 7.; 237A; 1 stuk.
    - Copie-voorstellen van de Gecommitteerden tot de zaken van de Inlander nopens de middelen tot bezorging van meer veiligheid in de Bovenlanden., 1794 juli 29.; 237B; 1 omslag [18 losse vellen].
    - Plakkaten en instructieve papieren van Gouverneur-Generaal en Raden voor het schip 'de Zeelelie". Gedrukt., 1794 juli.; 237C; 1 omslag
    - Inventaris van het schip "de Mentor"., 1794 november 29.; 237D; 1 stuk.
    - "Aparte instructie" van Gouverneur-Generaal en Raden voor de kapiteins, betrffende het saluut voor vreemde schepen. Gedrukt., 1794 november 30.; 237E; 1 stuk.
    - Missive van de curatoren en scholarchen van de stadsscholen te Batavia aan Bewindhebbers gecommitteerd tot de zaken van het seminarium ten dienste der Inlandse Kerken. Met bijlagen., 1794 decemer 31.; 237F; 4 stukken.
    - Copie-papieren behorende tot de procedure gehouden tegen de kapiteins Babrock en Hubbert, gevoerd hebbende de schepen: "America" en "Enterprise"., 1794.; 237G; 50 stukken.
      Zie hierover ook inv.nr. 50
    - Negotie-papieren door Commandeur en Raad van Gale met het schip "de Zuidpool", gezonden aan de Kamer Amsterdam van de O.I.C., 1795 februari 22.; 237H; 17 stukken.
    - Stukken betreffende de Bataviase Decemberbeweging.., 1795 december; 237I; 26 stukken.
      Nrs. 1-3; 2 omslagen, 1 stuk.
      Zie Schutte (1974), p.184 noot 25 en p.199 nr. 108: '237h"
    - Copie-missiven van de kerkraad te Batavia aan Gouverneur-Generaal en Raden over de prediking aldaar.., 1796 januari 7.; 237J; 1 stuk.
    - Copie-instructie voor de substituut-secretarissen der respectievelijke Departementen van het Comité., 1796 maart 7.; 238A; 1 stuk.
    - Minuut-algemeen reglement zowel voor het Comité als voor desbetreffende Departementen en cmptoiren., 1796 april 4.; 238B; 1 stuk.
    - Opgaaf van schepen aan de werf ten comptoire Hoorn., 1796 april 9.; 238C; 1 stuk.
    - Rapport van gecommitteerden tot het nazien der rekeningen, verantwoording van het voormalig bestuur der O.I.C. Met bijlagen., 1796 mei 9.; 238D; 3 stukken.
    - Stukken betreffende de zaak van Hugonet en de la Roche, Kolonel-Commandant en Colonel en second van het gewezen regiment Luxemburg., 1796 mei 12 - 1797 januari 22.; 238E; 37 stukken.
    - Copie-memoirie van Dirk van Hogendorp en memorie van J.F. Spoenlin over de afschaffing van slavernij in Indië., 1796 juli 2 - 1797 december.; 238F; 2 stukken.
    - Rapport omtrent de talenten, politieke denkwijze enz. der ambtenaren in dienst van het Comité. Met bijbehorende stukken., 1796 augustus.; 238G; 6 losse vellen.
    - Stukken betreffende de beantwoording der vraagpunten, voorgesteld door gecommitteerden uit de Nationale Vergadering tot de werkzaamheden der verschillende Comité's., 1796 september 17 - 1797 april 6.; 238H; 20 stukken.
    - Copie-aanmerkingen omtrent de overgave van Banda, door Dirk van Hogendorp, met copie-repliek van F. van Boekholtz., 1796 september 18 - 1796 oktober 22.; 238I; 2 stukken.
    - Afgelopen transporten van gagie., 1796 september.; 238J; 5 stukken.
    - Rapporten van het Departement van Financiën, tot verificatie der schulden van de O.I.C., 1796 november 28 - 1797 januari 12.; 238K; 20 stukken.
    - Origineel en copie korte aanmerkingen, waargenomen in het doorreizen der Jacatrase en Preanger landen, door F. van Boekholtz., 1796 december 12.; 238L; 2 stukken.
    - Plakaat der Nationale Vergadering van 1796 mei 3 op het verdelen van buit op de vijand behaald. Gedrukt., 1799.; 238M; 1 stuk.
    - Lijsten van de papieren, die gewoonlijk alle jaren uit Indië naar Nederland gezonden worden., 1796.; 238N; 3 stukken.
    - Copie-memorie tot opheldering aan de Raad van Justitie van het kasteel Batavia overgenomen door Mr. J.G. Hartman contra Mr. W. Popkens, pro-interim advocaat fiscaal., 1796.; 238O; 1 stuk.
    - Stukken betreffende de zaak van de kapitein-luitenant in dienst der O.I.C. Pieter Christiaan Duysterwald., 1796 - 1797.; 238P; 30 stukken.
    - Verslag van de Raad van Indië, Mr. J. Titsingh, over zijn missie naar de Keizer van China. Met bijlagen, 1794-1796; 238Q; 1 omslag
    - Rapporten van de Departementen van Defensie en Commercie en Equipage, betreffende het al of niet aanhouden van Compagnie's apotheek en andere huishoudelijke zaken van het Comité., 1796 - 1797.; 239A; 10 stukken.
    - Stukken betreffende de gezondheidstoestand van Batavia., 1796 - 1798.; 239B; 30 stukken.
    - Stukken betreffende het logement van het Comité in den Haag., 1796 - 1799.; 239C; 1 lias en 1 los stuk.
    - Stukken betreffende de burger M.C.J. Prediger, Raad van Justitie en Raad extraordinair van Indië., 1796 - 1799.; 239D; 18 stukken.
    - Aantekeningen over het al of niet medenemen van constanten in specie door de "coffij haalders"., 1796?; 239E; 3 stukken.
    - Aantekeningen omtrent de financiën der O.I.C. sedert 1782., 1796?; 239F; 4 stukken.
    - Staat van verkochte retouren over 1780 - 1795., 1796?; 239G; 1 stuk.
    - Stukken betreffende de in de constitutie der Bataafse Republiek op te nemen bepalingen omtrent de O.I. Handel en Bezittingen., 1796?; 239H; 7 stukken.
    - Copie-criminele eis door Nicolaas Maas, baljuw van Batavia, contra J.M. Christiani, wegens het losbranden van pistolen op twee Franse Officieren., 1797 januari 12.; 239I; 3 losse vellen.
    - Lijst der navale macht in Europa en Indië., 1797 februari.; 239J; 1 stuk.
    - Extract-besluiten van de Nationale Vergadering en van de Eerste Kamer van het Vertegenwoordigend Lichaam betreffende de O.I. Handel en Bezittingen. Gedrukt., 1797 april 11 - 1800 januari 23.; 239K; 3 stukken.
    - Rapport door de kolonels von Knecht en Gradmann over het militair dépôt in Zeelan. Met bijlagen., 1797 augustus 14.; 239L; 41 stukken.
    - Ordre van werkzaamheden voor de boekhouders op het commercie-comptoir., 1797 september 21.; 239M; 1 stuk.
    - Memorie van de Adjudant-generaal Henry over de defensie van de Kaap, met begleidende missive., 1797 november 23/24.; 239N; 2 stukken.
    - Concept-regelement en regelement op het gebruik van de brandspuit behorende aan het residentiehuis van het Comité., 1797 december 20/21.; 239O; 2 stukken.
    - Minuut-rapport van het lid van het Comité von Liebeherr over de kosten van de huishouding van de O.I.C. hier te lande gedurende de laatste tien jaren. Met bijlagen., 1797.; 239P; 24 stukken.
    - Passages, voorkomende in het origineel verbaal van de Commissaris over de Kaap de Goede Hoop, A.J. Sluysken omtrent de overgave dier kolonie aan de Engelsen, welke in zijn gedrukt verbaal niet worden gevonden., 1797.; 240A; 10 losse vellen.
      Genummerd 1-21.
    - Stukken betreffende de verdediging van Batavia., 1797 - 1799.; 240B; 31 stukken en losse vellen.
    - Onkostenrekeningen van aan Franse fregatten te Batavia en te Soerabaja verstrekte provisiën., 1798 februari 7 - 1799 april 15.; 240C; 13 stukken.
    - Copie-missive van L.M. Thibault aan de Kaap de Goede Hoop aan de Adjudant-Generaal Henry met klachten over het gedrag der Bataafse regering te zijnen opzichte., 1798 maart.; 240D; 1 stuk.
    - Contract tussen het comité en Hendrik van Wayenburg, Jan Jacob Voûte en Jan Jan Tetterode over de verkoop van vijf millioenen bankgeld., 1798 april 27.; 240E; 1 stuk.
    - Missive van de Kaapse Burger Neethling aan het lid van het Comité Wiselius, over onrecht de schrijver aangedaan aan de Kaap., 1798 juni 19.; 240F; 2 losse vellen.
    - Missiven van de generaal en chef over de militie in Indië, Gustaf nordman. Gedeeltelijk. Met bijlagen., 1798 september 22 - 1799 augustus 4.; 240G; 26 stukken.
    - Extract uit en missive van de Raad van Justitie te Batavia A. Cantebeen aan de burger E. Daniëls., 1798 oktober 28.; 240H; 1 stuk.
    - Rapport van de Departementen van huishoudelijk bestuur en financie betreffende het door Egbertus Bergh te veel betaalde ambtgelden aan de Kaap., Eind 1798.; 240I; 3 losse vellen.
    - Memorie van Anthony Frederik Folkers betreffende de zaak van het ijzermagazijn te Batavia. Met bijlagen., 1798.; 240J; 1 lias.
    - Stukken betreffende de memorie van grieven en bezwaren van participanten der O.I.C. tegen de resolutie der Staten-Generaal van 1795 december 24., 1798 - 1800.; 240K; 68 stukken.
    - Stukken betreffende de zaak van de Directeur-Generaal W.J. van de Graaff., 1798.; 240L; 134 stukken.
    - Stukken betreffende de schuldvorderingen van het regiment Luxemburg op de O.I.C., 1798 - 1799.; 240M; 15 stukken.
    - Onkostenrekeningen van 's Lands fregat "Medemblik" en andere schepen, welke met de Marine nog moeten worden verrekend worden., 1797-1798.; 240N; 1 omslag.
      Gemerkt "V6".
    - Copie-"coup d'oeil sur les Etablissements dela Nation Batave aux grandes Indes, par P.L. Henry"., 1798?; 241A; 1 stuk.
    - Verbaal accoord in de zaak van wijlen Willem Hoogland., 1799 juli 30.; 241B; 1 stuk.
    - Bijlagen bij een missive van de burger Rant te Enkhuizen betreffende de verschijning der Engelsen in Noord-Holland., 1799 oktober 22.; 241C; 8 stukken.
    - Lijsten van werklieden van het Comité welke niet in het stemregister zijn ingeschreven., 1799 november.; 241D; 4 stukken.
    - Missive van de gewezen equipagemeester te Colombo, P.Kuntz, betreffende de overgave dier stad aan de Engelsen. Met bijlagen., 1799 december 26.; 241E; 4 stukken.
    - Nota der overeengekomen Indische Brieven, zoals dezelve in de kas van het Departement van Huishoudelijk Bestuur geplaatst zijn., 1793 december 14 - 1798 april 10.; 241F; in 15 banden, 1 katern.
    - "Lijst van papieren, gevonden in de boedel van wijlen de oud-bewindhebber Mr. P.C. Hasselaer, welke onder zijn familie berusten en welligt te eeniger tijd verkocht zouden kunnen worden"., 241G; 19 losse vellen.
      Dit is een soort inventarisatie van de papieren van Hasselaer (ook oudere stukken, w.o. uit de 17e eeuw), die voor het Comité van belang zouden kunnen zijn.
      Zie Gemeentearchief Amsterdam, Collectie Hasselaer.
      Vg. o.m. Roessingh, 1982, p. 186; ook p. 173, 210, 257.
    - Begrotingen van ontvangsten en uitgaven van verschillende Departementen en Comissiën van het Comité., 1799.; 241H; 18 stukken.
    - Papieren betreffende de onkosten van een ondernomen doch mislukte transport van Chinezen en Javanen van Lissabon naar Amsterdam., 1800 januari - februari.; 241I; 6 stukken.
    - Memoires betreffende de val van Ceylon, door Théodore Contamine. In het Frans., 1799-1800.; 241J; 1 omslag.
      Hierin:
      "Appercus sur la chûte de Ceilan", door Th. Contamine. Amsterdam 1799.
      "Apercu sur la chûte de Ceilan". Copie van no. 1. "Accordeert met het origineel. Amsterdam 24 december 1799 Van Goens."
      "Il était possible de deffendre lÍsle de Ceilan; causes qui concourûrent àsa chûte", door Th. Contamine (z.d.).
      Brief van Th. Contamine aan J.C. Smissaert betreffende zijn memorie(s). 1800 februari 18.
    - Copie-declaratie van de oud-fiscaal der Kaap de Goede Hoop, A. Muller, aan de Engelse bevelhebbers en copie-missiven van hem aan "de Nationale Conventie der Bataafse Republicq"., 1795 september - 1797 augustus 10.; 242A; 1 los en 4 aaneengeregen vellen.
    - Seinboeken van het schip "de Zwaan"., 1795.; 242B; 5 stukken.
    - Engelse scheepsseinen., 1798.; 242C; 2 stukken.
    - "Procuratiën en bewijzen van eigendom geproduceerd door de houders van actiën bij het ontvangen der uitdeling over 1795 in de maand juli 1799"., 243; 1 band.
    - Bijeenbrenging verkopingen van februari 11, april 23 en 1800 mei 6. (oud Koloniaals archief 2767)., 244; 1 deel.
    - Bijlagen bij het 1e verslag van commissarissen-generaal over 1794, aan de Prins van Oranje Willem V. Afschriften. Ten dele gedrukt., 1793 december 3 - 1794 september 9.; 245; 1 band
      Met losse tafel, 1 katern, gedateerd 14 januari 1795.
      Dubbel van OIC, inv.nr. 51-53.
      Het voorplaat van de band en bijlage 1 ontbreken; bijlagen 2-3 los; een aantal bijlagen zijn apart gebonden. Zie o.m. inv.nr. 246.
    - Reglement voor de medicinale winkel te Batavia; verantwoording van de administrateur van de medicinale winkel Frederik Schouman van zijn beleid, n.a.v. klachten van de Hoge Regering. Met bijlagen., 246
      Delen gemerkt 71a, 71b, 75.
      Behoort bij inv.nr. 245.